【裁判字號】    90,易,1491
【裁判日期】    900629
【裁判案由】    公共危險等
【裁判全文】
臺灣板橋地方法院刑事判決                          九十年度易字第一四九一號
    公  訴  人  臺灣板橋地方法院檢察署檢察官
    被      告  ｇ○○
                ｗ○○
                ｉ○○
                甲甲○
                卯○○
                Ｙ○○
                Ｌ○○
                ｔ○○
                甲丑○
                戊○○
                丙○○
                Ｈ○○
                甲巳○
                甲酉○
                ｍ○○
                甲辰○
                ｈ○○
右列被告等因賭博等案件，經檢察官提起公訴（八十九年度偵字第一二五五六、二一
一０五號）暨移送併辦部分（九十年度偵字第七三三一號），本院判決如左：
    主    文
ｇ○○共同以賭博為常業，處有期徒刑參月，如易科罰金，以參佰元折算壹日。扣案
如附表壹所示之物均沒收。
ｗ○○、ｉ○○、甲甲○、卯○○、Ｙ○○、Ｌ○○、ｔ○○、戊○○、丙○○、Ｈ
○○、甲巳○、甲酉○、ｍ○○、甲辰○、ｈ○○，在公眾得出入之場所賭博財物，
各處罰金壹仟元，如易服勞役，均以參佰元折算壹日。扣案如附表壹編號壹、貳所示
之物均沒收。
甲丑○連續在公眾得出入之場所賭博財物，處罰金處罰金壹仟伍佰元，如易服勞役，
均以參佰元折算壹日。扣案如附表貳編號壹、貳所示之物均沒收。
    事    實
一、庚○○（另行審結）明知未依電子遊戲場業管理條例規定辦理營利事業登記者，
    不得經營電子遊戲場業，竟基於經營電子遊戲場及常業賭博之犯意，自民國（下
    同）八十九年十一月三日起（公訴人誤載為十一月五日），在其所經營位於臺北
    縣永和市○○路六二０、六二二號公眾得出入之「櫻木花道電子遊藝場」內，擺
    設以電腦方式操控，能產生、顯示聲光影像、圖案、動作之電子遊戲賭博機具「
    柏青哥鋼珠」一百三十二台、「小瑪莉」三台、「拉霸」十三台、「皇冠列車」
    一台，與不特定之人賭博財物。其中「柏青哥鋼珠」之賭博方法係賭客每次先以
    新臺幣（下同）十元兌換代幣一枚之比例兌換代幣後，將代幣投入機具內，可得
    二十顆鋼珠，再將鋼珠彈入機台內，與機具對賭，如中獎機具依其獎項掉下數目
    不等之鋼珠，賭客不玩時可兌換鋼珠卡供下次把玩之用，或由櫃臺人員以點珠機
    計算鋼珠數目，並以十顆鋼珠兌換五元之比例兌換現金，倘未中鋼珠即遭機具
    沒入，賭資即歸庚○○所有。其餘機具之賭博方式係賭客每次先以十元兌換代幣
    一枚之比例兌換代幣後，再將代幣投入機具內與機具對賭，如押中即可取得倍數
    不等之分數，所贏得之分數可兌換等值之現金，未押中則投入之代幣遭機具沒入
    歸庚○○所有，每日營業額約計十五萬元至四十餘萬元不等。庚○○並僱用與之
    有常業賭博共同犯意聯絡之甲子○（犯賭博罪已審結）擔任開分員，在現場負責
    兌換代幣及洗分之工作，另僱用ｒ○○、甲宇○、ｖ○○、甲天○、甲癸○、Ｎ
    ○○、甲丙○、ｌ○○、Ｄ○○、甲壬○、Ｂ○○（以上十一人犯賭博罪均已審
    結）及ｇ○○擔任服務生，負責整理檯面、遞送毛巾茶水、打掃等工作，庚○○
    及其所僱用之ｇ○○等人均賴此為生，並以之為常業。嗣於八十九年十一月八日
    凌晨一時許（公訴人誤載為十一月三日），適有賭客ｎ○○、朱明源、Ｊ○○、
    Ｋ○○、甲○○、甲戌○、陳張秀、ｅ○○、Ｚ○○、宙○○、ｃ○○、寅○○
    、己○○、未○○、ｘ○○、Ａ○○、林蕭玉、甲午○、戌○○、Ｕ○○、ｓ○○、黃○○、ｊ○○、甲庚○、ｏ○○、Ｐ○○、甲亥○、甲丁○、甲未○、Ｗ
    ○○、劉姘伶（公訴人誤載為甲卯○）、洪蔡金、酉○○、辛○○、丑○○、Ｏ
    ○○、玄○○、Ｒ○○、甲戊○、乙○○、申○○、ｂ○○、甲申○、ｚ○○、
    ｆ○○、ｐ○○、甲地○、甲辛○、丁○○、Ｆ○○、子○○、Ｘ○○、Ｅ○○
    、ｕ○○、地○○、天○○、Ｃ○○、ａ○○、Ｓ○○、Ｔ○○、ｄ○○、辜罔
    腰、ｙ○○、ｋ○○、亥○○、Ｇ○○、午○○、巳○○、辰○○、甲宙○、宇
    ○○、Ｑ○○、甲己○（以上七十三人犯賭博罪均已審結）、ｗ○○、ｉ○○、
    甲甲○、卯○○、Ｙ○○、Ｌ○○、ｔ○○、甲丑○、戊○○（公訴人誤載為王
    康文）、丙○○、Ｈ○○、甲巳○、甲酉○（公訴人誤載為謝梅珍）、ｍ○○、
    甲辰○、ｈ○○均在上址把玩之際，為檢察官率警當場查獲，並扣得如附表一所
    示之物。
二、甲丑○承前賭博之概括犯意，於八十九年十二月十一日下午，在臺北縣永和市○○路一五六號二樓陳坤山（犯賭博罪另經本院九十年度易字一五三一號判決判處
    有期徒刑五月）所經營而公眾得自由出入之「金遠網路企業社」，把玩電腦遊戲
    「７ＰＫ」，其玩法係賭客以一比五之比例開分，開分後押注，如押中則得倍數
    不等之分數，玩罷再依所得分數兌換再玩券或持再玩券至店外向與陳坤山等人兌
    換現金，如未押中，則所押分數由機台沒入，賭資歸陳坤山所有。嗣於當日下午
    六時許，在上址為警當場查獲，並扣得如附表二所示之物。
二、案經臺北縣警察局永和分局報請臺灣板橋地方法院檢察署檢察官偵查起訴。
    理    由
一、右揭犯罪事實，業據被告ｇ○○、ｗ○○、ｉ○○、甲甲○、卯○○、Ｙ○○、
    Ｌ○○、甲巳○、甲酉○、甲辰○均於本院審理時坦承不諱，被告ｔ○○、戊○○、丙○○、Ｈ○○、ｍ○○經傳喚雖未到庭，惟其等於警訊中坦承不諱，互核
    所述相符，且有如附表所示之物扣案足稽。另訊據被告甲丑○固坦承於八十九年
    十一月八日，在上開「櫻木花道電子遊藝場」內把玩賭博性電動機具「柏青哥小
    鋼珠」，惟矢口否認於於八十九年十二月十一日下午，在上開「金遠網路企業社
    」，把玩電腦遊戲「７ＰＫ」之犯行，辯稱：我正要把玩時，警察就上來查獲云
    云；另被告ｈ○○於本院審理時矢口否認有何賭博犯行，辯稱：我與友人ｍ○○
    前往該電動玩具店，ｍ○○在把玩「柏青哥鋼珠」，我在旁觀看，並未把玩云云
    。惟查，本件警員先後於八十九年十一月八日凌晨一時許、同年十二月十一日下
    午六時許，分別在「櫻木花道電子遊藝場」及「金遠網路企業社」查獲時，被告
    等人均在遊藝場內，被告甲丑○於警訊中業已供承不諱，另被告ｈ○○留滯在遊
    藝場內多時，其等辯稱並未把玩電動機具云云，並無所據，被告二人空言否認犯
    行，不足採信。次查，同案被告庚○○所經營電子遊藝場內供與人賭博用之電子
    遊戲機具高達一百四十九台，且持續經營，僱用十餘位服務生及開分員，每日均
    有十五萬至四十餘萬元之營業額，為同案被告被告庚○○於警訊中所自承，而被
    告ｇ○○受僱於庚○○僱用在該店擔任店員，賺取相當數額之收入，則彼等經營
    上開遊藝場，與賭客對賭財物，並賴以為生，應堪認定。綜上所述，本件事證已
    臻明確，被告犯行均堪認定。
二、查本件同案被告庚○○在上址非法經營電子遊戲場業，擺設電子遊戲賭博機具，
    並僱用與其有常業賭博犯意聯絡之被告ｇ○○等人擔任現場服務人員、開分員等
    工作，與不特定之賭客即被告ｗ○○等人賭博財物，恃以維生，核被告ｇ○○所
    為，係犯刑法第二百六十七條之常業賭博罪；被告ｗ○○、ｉ○○、甲甲○、卯
    ○○、Ｙ○○、Ｌ○○、ｔ○○、甲丑○、戊○○、丙○○、Ｈ○○、甲巳○、
    甲酉○、ｍ○○、甲辰○、ｈ○○所為，均係犯刑法第二百六十六條第一項之在
    公眾得出入之場所賭博財物罪。被告甲丑○先後二次賭博犯行，時間緊接，所犯
    構成要件相同，顯係基於概括犯意為之，應依連續犯規定論以一罪，並依法應加
    重其刑。又被告ｇ○○與同案被告庚○○、ｒ○○、甲宇○、ｖ○○、甲天○、
    甲癸○、Ｎ○○、甲丙○、ｌ○○、Ｄ○○、甲壬○、Ｂ○○等人間，就上開常
    業賭博罪部分，有犯意聯絡與行為分擔，均為共同正犯。爰審酌被告等人之品行
    、智識程度，犯罪之動機、目的、手段、所生危害及犯後態度等一切情狀，分別
    量處如主文所示之刑。又被告行為後，刑法第四十一條已於九十年一月十日修正
    公布、自同月十二日起施行，將短期自由刑得易科罰金適用範圍之法定最重本刑
    上限由有期徒刑三年以下提高至五年以下，本案被告所犯罪名之法定最重本刑原
    為有期徒刑三年以下，適用新法對於行為人並無不利，自應就就被告ｇ○○諭知
    易科罰金之折算標準，並就其餘被告部分諭知易服勞役之折算標準。公訴人對於
    被告甲丑○賭博犯行部分，僅就犯罪事實欄（一）部分起訴，惟其併辦部分與起
    訴部分具有連續犯之裁判上一罪關係，為起訴效力所及，本院自得一併審理。又
    公訴人認為被告ｇ○○另犯電子遊戲場業管理條例第二十二條之罪嫌云云，惟查
    被告ｇ○○在同案被告庚○○所經營電動遊藝場內擔任服務生之工作，對於店內
    擺設賭博性電動機具供賭客把玩，賭客玩畢後可將剩餘之鋼珠兌換現金之情，知
    之甚詳，其等與被告庚○○間就常業賭博之犯行間，固有犯意聯絡及行為分擔之
    共犯關係，惟其對於被告庚○○未依電子遊戲場業管理條例辦理營利事業登記，
    違反電子遊戲場業管理條例之犯行，衡情應無認識，且無上述之共犯關係，此部
    分犯行應不成立，因公訴人認此部分與前揭論罪部分有裁判上一罪之想像競合關
    係，爰不另為無罪之諭知，附此敘明。
三、扣案如附表一編號一及附表二編號一所示之物，係當場賭博之器具；附表一編號
    二及附表二編號二所示之物，係在櫃臺即兌換籌碼處之財物，均依刑法第二百六
    十六條第二項規定宣告沒收。另扣案如附表一編號三所示之物，則係共同被告庚○○所有供其犯上開常業賭博及違反電子遊戲場業管理條例之罪所用之物，業經
    共犯庚○○於警訊中供述甚詳，均依刑法第三十八條第一項第二款之規定宣告沒
    收。至於附表二編號三所示之物，為陳坤山供犯常業賭博所用之物，與本件犯行
    無涉，自無法宣告沒收，附此敘明。
四、被告ｔ○○、戊○○、丙○○、Ｈ○○、ｍ○○經合法傳喚，無正當理由不到庭
    ，本院認係應處罰金之案件，爰不待其陳述，逕為一造辯論之判決。
五、同案被告癸○○、庚○○、ｑ○○、甲寅○、Ｖ○○、甲乙、Ｉ○○、Ｍ○○、
    壬○○等人另行審結。
據上論斷，應依刑事訴訟法第二百九十九條第一項前段、第三百零六條、第三百零一
條第一項，刑法第二十八條、第五十六條、第二百六十七條、第二百六十六條第一項
、第二項、第二條第一項前段、第四十一條第一項前段、第四十二條第二項、第三十
八條第一項第二款，罰金罰鍰提高標準條例第一條前段、第二條，判決如主文。
本案經檢察官葉奇鑫到庭執行職務。
中      華      民      國      九十      年      六      月    廿九    日
                                      臺灣板橋地方法院刑事第六庭
                                          法    官  侯  志  融
右正本證明與原本無異
如不服本判決，應於判決送達後十日內，向本院提出上訴狀。
                                          書 記 官  陳  淑  芳
中      華      民      國      九十      年      六      月    廿九    日
【附錄本案論罪科刑法條全文】
刑法第二百六十七條：
以賭博為常業者，處二年以下有期徒刑，得併科一千元以下罰金。
電子遊戲場業管理條例第二十二條：
違反第十五條規定者，處行為人一年以下有期徒刑、拘役或科或併科新臺幣五十萬元
以上二百五十萬元以下罰金。
刑法第二百六十六條
在公共場所或公眾得出入之場所賭博財物者，處一千元以下罰金。但以供人暫時娛樂
之物為賭者，不在此限。
當場賭博之器具與在賭檯或兌換籌碼處之財物，不問屬於犯人與否，沒收之。
【附表一】
編號一：當場賭博之器具：電動賭博機具「柏青哥鋼珠機」一百三十二台、「小瑪莉
        」三台、「拉霸」十三台、「皇冠列車」一台、柏青哥電腦機台控制器一台
        、鋼珠一批。
編號二：兌換籌碼處之財物：賭資五十四萬七千三百九十五元、鋼珠卷二十張、代幣
        一批。
編號三：錄放影穖九台、錄影帶二十卷、監視營幕十九台、監視電眼十八台、拍立得
        相機一台、數鋼珠機二台、代幣機一台、玉貸機一台、代幣包裝機二台、無
        線電對講機五台、電腦一台、磁碟片九片、開分鑰匙十二支。
【附表二】
編號一：當場賭博之器具：電腦電玩「７ＰＫ」十五台、「水果盤」十台（共含ＩＣ
        板、切換板各二十五塊、含喇叭之電腦螢幕二十五台）。
編號二：兌換籌碼處之財物：賭資一萬一千四百六十五元。
編號三：計分卡一百分二十張、五百分七十張、千分八十二張（共計一百七十二張）
        、監視器螢幕二台、監視鏡頭二台、Ｖ８錄影帶一捲、員工打卡表十四張、
        營業日報表一份、遙控切換器一個（供切換電腦螢幕為網路遊戲或賭博電玩
        ）、開分機檯鑰匙一支。


司法院資訊處製作；財團法人民間司法改革基金會備份。
